臺灣新竹地方法院刑事判決
110年度訴字第371號
公  訴  人  臺灣新竹地方檢察署檢察官
被      告  范世忠


指定辯護人  鄭三川律師
被      告  陳韋勲



選任辯護人  楊一帆律師
上列被告等因違反毒品危害防制條例案件，經檢察官提起公訴（
110 年度偵字第3622號），本院判決如下︰
    主  文
范世忠共同販賣第三級毒品，未遂，處有期徒刑壹年拾月。
陳韋勲共同販賣第三級毒品，未遂，處有期徒刑壹年玖月。緩刑
參年。
扣案如附表編號1 至4 號所示之物均沒收。
    事  實
一、范世忠明知「4-甲基甲基卡西酮」（4-methylmethcathinon
　　e、Mephedrone、4-MMC）」及「甲基-N,N-二甲基卡西酮」
　　（Methyl-N,N-Dimethylcathinone）、「硝西泮」（耐妥眠
　　）（Nitrazepam）分別係屬毒品危害防制條例第2 條第2 項
　　第3 款之第三級毒品及第4 款之第四級毒品，依法不得非法
　　販賣，竟基於販賣第三級毒品「4-甲基甲基卡西酮」及「甲
　　基-N,N-二甲基卡西酮」 、第四級毒品「硝西泮」以營利之
　　犯意，於民國110 年3 月15日凌晨零時許，在陳韋勲位於新
　　竹市○區○○路00巷00弄00號3 樓之住處內，以其所有行動
　　電話連接網際網路並登入網路交友軟體「TikTok」後，以暱
　　稱「你好我是_。 」在他人張貼之影片下張貼含有「新竹營
　　」字樣等販賣毒品之廣告訊息予不特定人瀏覽，經桃園市政
　　府警察局大園分局大園派出所員警執行網路巡邏勤務時發現
　　前開販賣毒品訊息，遂佯稱欲購買上述毒品，范世忠即接續
　　以前揭「TikTok」暱稱及通訊軟體Wechat（微信）暱稱「飲
　　料舒服營」（帳號：E00000000 ）與喬裝買家之員警聯繫，
　　雙方議定由喬裝買家之員警向范世忠購買含有第三級毒品4-
　　甲基甲基卡西酮、第三級毒品甲基-N,N-二甲基卡西酮 、第
　　四級毒品硝西泮等成分在內之毒品咖啡包共16包（每包售價
　　新臺幣【下同】400 元，買15包送1 包，總價款為6000元）
　　，並約定於翌日（即16日）15時50分許，在新竹市○區○○
　　路0 段000 號附近某幼稚園前進行交易。雙方議定後，范世
　　忠遂於翌日（即16日）中午12時許，將其與喬裝買家之員警
　　間對話紀錄提示予陳韋勲閱覽，陳韋勲即與范世忠共同基於
　　販賣第三級毒品-甲基甲基卡西酮及甲基-N,N-二甲基卡西酮
　　暨第四級毒品硝西泮之犯意聯絡，於同日15時50分許，一起
　　步行至新竹市○區○○路0 段000 號附近某處，由陳韋勲進
　　入喬裝買家之員警所駕車輛內確認對方是否為買家後，再由
　　范世忠進入該車內交付如附表編號1 至3 號所示毒品咖啡包
　　16包予員警清點數量，員警則將購毒價款6000元現金交予范
　　世忠後，為警當場表明身分而逮捕范世忠及陳韋勲，渠等因
　　而販賣第三級毒品4-甲基甲基卡西酮及甲基-N,N-二甲基卡
　　西酮暨第四級毒品硝西泮未遂。警方並當場扣得如附表編號
　　1 至3 號所示毒品咖啡包16包（含包裝為「小惡魔」之如附
　　表編號1 號所示毒品咖啡包3 包、包裝為「CHRISTIAN DIOR
    」之如附表編號2 號所示毒品咖啡包7 包及包裝為「999」
　　之如附表編號3 號所示毒品咖啡包6 包）、范世宗所有如附
　　表編號4 號所示手機1 支（含SIM 卡1 張）、陳韋勲所有如
    附表編號5 號所示手機1 支（含SIM 卡1 張）暨現金6000元
　　（此部分已發還予員警）等物，因而為警循線查獲上情。
二、案經桃園市政府警察局大園分局報請臺灣新竹地方檢察署檢
　　察官偵查起訴。　　
　　理  由
壹、證據能力：
一、按被告以外之人於審判外之言詞或書面陳述，除法律有規定
    者外，不得作為證據，刑事訴訟法第159 條第1 項固定有明
    文；惟被告以外之人於審判外之陳述，雖不符同法第159 條
    之1 至第159 條之4 之規定，而經當事人於審判程序同意作
    為證據，法院審酌該言詞陳述或書面陳述作成時之情況，認
    為適當者，亦得為證據；又當事人、代理人或辯護人於法院
    調查證據時，知有第159 條第1 項不得為證據之情形，而未
    於言詞辯論終結前聲明異議者，視為有前項之同意，同法第
    159 條之5 第1 項、第2 項亦有明文規定。本件被告等人及
　　渠等辯護人對本判決所引用被告等人以外之人於審判外之言
　　詞或書面陳述之證據能力均不爭執（見訴字第371 號卷第17
　　3至175、220至222、341至354頁），經本院於審理時提示上
　　開審判外陳述之內容並告以要旨，且經檢察官、被告等人及
　　辯護人等表示意見，亦均未於言詞辯論終結前對該等審判外
　　陳述之證據資格聲明異議，依據上開規定，應視為被告等人
　　及辯護人等均有將該等審判外陳述作為證據之同意。本院審
　　酌被告等人以外之人審判外陳述作成時之情況，均無不能自
　　由陳述之情形，亦未見有何違法取證或其他瑕疵，且與待證
　　事實具有關連性，認為以之作為證據應屬適當，自均有證據
　　能力。
二、次按本判決下列所引用其餘所依憑判斷之非供述證據，均無
    證據證明係公務員違背法定程式所取得，亦無刑事訴訟法第
    159 條之4 第1 款、第2 款顯有不可信之情況，而不得作為
    證據之情形，且均經本院於審理期日提示予檢察官、被告等
　　人及辯護人等辨識而為合法調查，自均有證據能力。
貳、本院認定犯罪事實所根據之證據及理由：
一、訊據被告范世宗及陳韋勲對於前開事實均坦承不諱（見訴字
　　第371 號卷第24至30、172、173、216至218、355 頁），並
　　有警員莊志盛於110 年3 月17日及同年5月5日分別出具之職
　　務報告各1 份、大園分局查獲施用（持有）毒品案件經過情
　　形紀錄表2 份、桃園市政府警察局大園分局搜索扣押筆錄2
　　份、扣押物品目錄表2 份、扣押物品收據2 份、贓物認領保
　　管單1 份、廣告訊息畫面翻拍照片及對話紀錄翻拍照片共23
　　幀、扣案物及現場照片共25幀等附卷足稽（見偵字第3622號
　　卷第6至8、20至24、44至47、53至64、166 頁），此外，復
　　有毒品咖啡包16包及被告范世宗所有如附表編號4 號所示手
　　機1 支（含SIM 卡1 張）等物扣案足資佐證。再者，扣案之
　　毒品咖啡包16包經送內政部警政署刑事警察局鑑定結果為：
　　（一）小惡魔毒品咖啡包，3 包，其上編號1 至3 。經檢視
　　均為黑／彩色包裝，外觀型態均相似。驗前總毛重16.83 公
　　克（包裝總重約2.79公克），驗前總淨重約13.86 公克。隨
　　機抽取編號3 鑑定：經檢視內含淡橘色粉末。淨重4.83公克
　　，取1.35公克鑑定用罄，餘3.48公克。檢出第三級毒品「4-
　　甲基甲基卡西酮」（4-methylmethcathinone、Mephedrone
　　、4-MMC）、微量第三級毒品「甲基-N,N-二甲基卡西酮」（
　　Methyl-N,N-Dimethylcathinone）及微量第四級毒品「硝西
　　泮」（耐妥眠）（Nitrazepam）等成分。測得「4-甲基甲基
　　卡西酮」純度約5％ 。依據抽測純度值，推估編號1至3均含
　　「4-甲基甲基卡西酮」之驗前總純質淨重約0.69公克。（二
　　）CHRISTIAN DIOR毒品咖啡包，7 包，其上編號10至16。經
　　檢視均為深藍色包裝，外觀型態均相似。驗前總毛重54.82
　　公克（包裝總重約7.84公克），驗前總淨重約46.98 公克。
　　隨機抽取編號10鑑定：經檢視內含紫色粉末。淨重7.03公克
　　，取1.41公克鑑定用罄，餘5.62公克。檢出第三級毒品「4-
　　甲基甲基卡西酮」（4-methylmethcathinone、Mephedrone
　　、4-MMC） 成分。純度約3％ 。依據抽測純度值，推估編號
　　10至16均含「4-甲基甲基卡西酮」之驗前總純質淨重約1.40
　　公克。（三）999 毒品咖啡包，6 包，其上編號4至9。經檢
　　視均為紅／黑色包裝，外觀型態均相似。驗前總毛重35.78
　　公克（包裝總重約5.58公克），驗前總淨重約30.20 公克。
　　隨機抽取編號6 鑑定：經檢視內含淡紫色粉末。淨重4.99公
　　克，取1.41公克鑑定用罄，餘3.58公克。檢出第三級毒品「
　　4-甲基甲基卡西酮」（4-methylmethcathinone、Mephedron
　　e、4-MMC）成分。純度約4％ 。依據抽測純度值，推估編號
　　4至9均含「4-甲基甲基卡西酮」之驗前總純質淨重約1.20公
　　克等情，亦有內政部警政署刑事警察局110 年5 月4 日刑鑑
　　字第1100028819號鑑定書1 份附卷可憑（見偵字第3622號卷
　　第167 頁），足認被告等人之自白均核與事實相符而堪以採
　　信。
二、按販賣第三級毒品者，處七年以上有期徒刑，得併科一千萬
    元以下罰金；販賣第四級毒品者，處五年以上十二年以下有
　　期徒刑，得併科五百萬元以下罰金，毒品危害防制條例第4
　　條第3 項、第4 項分別定有明文，是販賣第三級毒品及第四
　　級毒品屬嚴重違法行為，苟遭逮獲，後果非凡，毒販出售毒
　　品時無不小心翼翼，不敢公然為之。而邇來政府為杜絕毒品
　　氾濫，毒害人民甚深，再三宣導教民眾遠離毒品、媒體之報
　　導既深且廣，對於毒品之禁絕，應為民眾所熟悉。又政府對
　　於查緝施用、轉讓及販賣毒品無不嚴格執行，且販賣毒品罪
　　更係重罪，設若無利可圖，衡情一般持有毒品者，當不致輕
　　易將持有毒品交付他人。況第三級毒品4-甲基甲基卡西酮及
　　甲基-N,N-二甲基卡西酮 暨第四級毒品硝西泮均價格不貲、
　　物稀價昂，並無公定之價格，不論任何包裝，均可任意分裝
　　增減份量，每次買賣價量，亦可能隨時依雙方間之關係深淺
　　、資力、需求量及對行情之認知、來源是否充裕、查緝是否
　　嚴緊，購買者被查獲時供述購買對象之可能性風險之評估等
　　，因而異其標準，並隨時機動調整，非可一概而論，是販賣
　　之利得，除經坦承犯行或價量俱臻明確外，委難查得實情，
　　販賣之人從價差或量差中牟利方式雖異，其意圖營利之非法
　　販賣行為擇一，從而茍無任何利益可圖，被告等人實無甘冒
　　罹重典之極大風險，而鋌而走險販賣第三級毒品4-甲基甲基
　　卡西酮及甲基-N,N-二甲基卡西酮 暨第四級毒品硝西泮予他
　　人之理至明。就此，被告范世忠於本院審理時已供述：（當
　　時你打算賣給喬裝為買家之警方這16包毒品咖啡包，是以多
　　少價格購入的？）以每包250 元之價格。我跟喬裝為買家之
　　警方所議定價格為1 包400 元，買15包送1 包等語明確（見
　　訴字第371 號卷第27、28頁），是以足認被告等人確有販賣
　　第三級毒品4-甲基甲基卡西酮及甲基-N,N-二甲基卡西酮 暨
　　第四級毒品硝西泮以從中賺取買賣價差而具有牟利之意圖無
　　訛。
三、綜上所述，本案事證明確，被告等人所為前揭販賣第三級毒
　　品4-甲基甲基卡西酮及甲基-N,N-二甲基卡西酮 暨第四級毒
　　品硝西泮未遂犯行，洵堪認定，應予以依法論科。
參、論罪科刑：　　
一、按4-甲基甲基卡西酮及甲基-N,N-二甲基卡西酮 暨硝西泮分
　　別係毒品危害防制條例第2 條第2 項第3 款所列管之第三級
　　毒品及第4 款所列管之第四級毒品。核被告范世忠及陳韋勲
　　所為，均係犯毒品危害防制條例第4 條第6 項、第3 項之販
　　賣第三級毒品4-甲基甲基卡西酮及甲基-N,N-二甲基卡西酮
　　未遂罪及同條第6 項、第4 項之販賣第四級毒品硝西泮未遂
　　罪，應均依刑法第25條第2 項之規定，按既遂犯之刑度減輕
　　其刑。又被告范世忠及陳韋勲就本案犯行間具有犯意聯絡及
　　行為分擔，為共同正犯。又被告等人於上揭同時販賣第三級
　　毒品4-甲基甲基卡西酮及甲基-N,N-二甲基卡西酮 暨第四級
　　毒品硝西泮前，渠等同時持有第三級毒品4-甲基甲基卡西酮
　　及甲基-N,N-二甲基卡西酮 暨第四級毒品硝西泮之低度行為
　　，應均為同時販賣第三級毒品4-甲基甲基卡西酮及甲基-N,N
　　-二甲基卡西酮 暨第四級毒品硝西泮之高度行為所吸收，均
　　不另論罪。又被告等人均係以一販賣行為，同時販賣第三級
　　毒品4-甲基甲基卡西酮及甲基-N,N-二甲基卡西酮 暨第四級
　　毒品硝西泮，是其等所犯販賣第三級毒品4-甲基甲基卡西酮
　　及甲基-N,N-二甲基卡西酮未遂罪 暨販賣第四級毒品硝西泮
　　未遂罪等2 罪間，顯係一行為觸犯數罪名，均屬想像競合犯
　　，均應從較重之販賣第三級毒品4-甲基甲基卡西酮及甲基-N
　　,N-二甲基卡西酮 未遂罪處斷。
二、又被告等人對於前揭販賣第三級毒品4-甲基甲基卡西酮及甲
　　基-N,N-二甲基卡西酮 暨第四級毒品硝西泮未遂犯行於警詢
　　、偵訊及本院歷次審理時均自白在卷（見偵字第3622號卷第
　　10至13、36至39、74至77頁、訴字第371 號卷第24至30、17
　　2、173、216至218、355 頁），爰均依毒品危害防制條例第
　　17條第2 項規定減輕其刑。
三、另按犯毒品危害防制條例第4 條第3 項販賣第三級毒品罪，
    供出毒品來源，因而查獲其他正犯或共犯者，依同條例第17
    條第1 項之規定減輕或免除其刑。其所稱供出毒品來源，因
    而查獲其他正犯或共犯者，係指被告供出毒品來源之有關資
    料，諸如前手之姓名、年籍、住居所、或其他足資辨別之特
    徵等，使調查或偵查犯罪之公務員因而對之發動調查或偵查
    並破獲者而言。故適用毒品危害防制條例第17條第1 項之規
    定，須被告之「供出毒品來源」，與調查或偵查犯罪之公務
    員對之發動調查或偵查並進而破獲之間，論理上須具有先後
    且相當的因果關係。查被告陳韋勲於本案查獲後固於110 年
　　3 月16日警詢及同年月17日偵訊時供述有向綽號「阿龍」之
　　男子購買毒品咖啡包、交易方式、時間、數量及價格等情在
　　卷（見偵字第3622號卷第38、76頁）；然為警查獲後經警檢
　　視被告陳韋勲之手機數位採證結果，並比對其於警詢時所供
　　稱之毒品來源上游，未有與綽號「阿龍」之毒品上游交易內
　　容及相關身分訊息，亦沒有其他本案上游之相關採證結果，
　　被告陳韋勲亦未再提供本案上游之其他可供比對或參辦之情
　　資，故未追查到本案被告陳韋勲所稱之上游「阿龍」男子等
　　情，有桃園市政府警察局大園分局111 年2 月1 日園警分刑
　　字第1110003600號函1 份及所附警員莊志盛出具之職務報告
　　1 份附卷足憑（見訴字第371 號卷第215至217頁），是以應
　　認被告陳韋勲並未供出毒品來源因而查獲其他正犯或共犯之
　　情，自不得適用毒品危害防制條例第17條第1 項之規定減輕
　　其刑，並遞減之，附此敘明。
四、又辯護人等均為被告等人辯稱：被告2 人於偵審中均認罪，
　　犯後態度良好，且毒品交易數量不大，又是未遂，請適用刑
　　法第59條規定減刑等語（見訴字第371 號卷第356、357頁）
　　。按刑法第59條所規定之酌量減輕其刑，係裁判上之減輕，
　　必以犯罪之情狀顯可憫恕，認為科以最低度刑仍嫌過重者，
　　始有其適用。如別有法定減輕之事由者，應優先適用法定減
　　輕事由減輕其刑後，猶嫌過重時，方得為之，最高法院98年
　　度臺上字第6342號刑事判決意旨可供參照。又刑法第59條規
　　定犯罪之情狀可憫恕者，得酌量減輕其刑，其所謂「犯罪之
　　情狀」，與同法第57條規定科刑時應審酌之一切情狀，並非
　　有截然不同之領域，於裁判上酌減其刑時，應就犯罪一切情
　　狀（包括第57條所列舉之10款事項），予以全盤考量，審酌
　　其犯罪有無可憫恕之事由（即有無特殊之原因與環境，在客
　　觀上足以引起一般同情，以及宣告法定低度刑，是否猶嫌過
　　重等等），以為判斷，最高法院95年度臺上字第6157號、88
　　年度臺上字第1862號刑事判決意旨亦可資參照。再者此項酌
　　減之規定，係推翻立法者之立法形成，就法定最低度刑再予
　　減輕，為司法之特權，適用上自應謹慎，未可為常態，其所
　　具特殊事由，應使一般人一望即知有可憫恕之處，方得適用
　　之。經查被告2 人均明知毒品使用後容易成癮，倘濫行施用
　　，非但對施用者身心造成傷害，亦易導致社會之其他犯罪問
　　題，且販賣毒品予他人，不僅助長毒品氾濫，更有害國人身
　　心健康及社會治安，染毒更能令人捨身敗家，且絕對為法之
　　所嚴禁，詎仍甘冒重典，為能從中賺取買賣價差，竟基於販
　　賣第三級毒品4-甲基甲基卡西酮及甲基-N,N-二甲基卡西酮
　　暨第四級毒品硝西泮之犯意，為本案販賣第三級毒品4-甲基
　　甲基卡西酮及甲基-N,N-二甲基卡西酮 未遂暨第四級毒品硝
　　西泮未遂犯行，已適用毒品危害防制條例第4 條第6 項、第
　　3 項暨第17條第2 項後予以遞減輕其刑，由該罪法定最低度
　　刑觀之，復衡酌被告2 人為本案販賣第三級毒品4-甲基甲基
　　卡西酮及甲基-N,N-二甲基卡西酮 暨第四級毒品硝西泮之目
　　的、動機、手段、情節等，客觀上均無有任何情堪憫恕或特
　　別之處，殊難認另有特殊原因或堅強事由足以引起一般同情
　　而顯然可憫，被告2 人均核無情輕法重之顯可憫恕情形，爰
　　均不依刑法第59條規定減輕其刑，附此敘明。
五、爰審酌販賣毒品乃毒害之源頭，其源不斷，流毒他人，非僅
    生命、身體受其侵害，造成人民生命健康受損之成癮性及危
    險性，而染上毒癮者為索得吸毒之資，甚至甘冒竊盜、搶奪
    及強盜等財產犯罪之風險，造成社會治安嚴重敗壞，影響所
    及，非僅他人之生命、身體將可能遭受侵害，社會、國家法
    益亦不能倖免，當非個人生命、身體法益所可比擬，而被告
    范世忠及陳韋勲明知4-甲基甲基卡西酮及甲基-N,N-二甲基
　　卡西酮暨硝西泮分別為管制之第三級毒品及第四級毒品，不
　　得非法販賣，渠等卻販賣毒品，是渠等所為足以擴散毒品並
　　增加施用毒品人口，戕害購毒者之身心健康，造成危害，實
　　有不該；並考量被告2 人之犯罪動機、情節、手段、目的、
　　販賣毒品之態樣、渠等之分工程度及情形、犯後均坦承犯行
　　；兼衡被告范世忠為高中畢業之智識程度、家中有父母之家
　　人、未婚、無子女，在家裡開設之機車行從事技師之工作，
　　月收入不到2 萬元之家庭及生活狀況；暨被告陳韋勲為國中
　　畢業之智識程度、有父母及1 位哥哥之家人、未婚、無子女
　　、從事冷氣維修之工作，月收入3 萬多元之家庭及生活狀況
　　等一切情狀，分別量處如主文所示之刑，以資懲儆。末查被
　　告陳韋勲前未曾受有期徒刑以上刑之宣告等情，有臺灣高等
　　法院被告前案紀錄表1 份在卷可稽（見訴字第371 號卷第36
　　3 頁），其因一時疏失，致罹刑章，於警詢、偵訊及本院審
　　理時均坦承犯行，本院考量被告陳韋勲之犯罪情節、犯後態
　　度等，認其經此偵、審程序之教訓，當知所警惕，應無再犯
　　之虞，本院認其所受宣告之刑以暫不執行為適當，爰依刑法
　　第74條第1 項第1 款規定，宣告緩刑3 年，以啟自新。
肆、沒收：
一、按查獲之第一、二級毒品，不問屬於犯罪行為人與否，均沒
    收銷燬之，毒品危害防制條例第18條第1 項前段亦有明文。
    又按供犯罪所用、犯罪預備之物或犯罪所生之物，屬於犯罪
　　行為人者，得沒收之，刑法第38條第2 項前段定有明文。再
　　按毒品危害防制條例第2 條第2 項規定，毒品依其成癮性、
　　濫用性及對社會危害性分為四級，並就製造、運輸、販賣、
　　意圖販賣而持有、以非法方法使人施用、引誘他人施用及轉
　　讓不同品項之毒品等行為，分別定其處罰。至施用或持有第
　　三、四級毒品，因其可罰性較低，故未設處罰之規定，僅就
　　施用或持有第一、二級毒品科以刑罰。惟鑑於第三、四級毒
　　品均係管制藥品，特於同條例第11條之1 第1 項明定無正當
　　理由，不得擅自持有；第18條第1 項後段復規定查獲之第三
　　三、四級毒品，無正當理由而擅自持有者，沒入銷燬之。從
　　而，依同條例第18條第1 項後段應沒入銷燬之毒品，專指查
　　獲施用、持有第三、四級毒品而言；倘係查獲製造、運輸、
　　販賣、意圖販賣而持有、以非法方法使人施用、引誘他人施
　　用或轉讓第三、四級毒品，既屬同條例相關法條明文規定處
　　罰之犯罪行為，即非該條項應依行政程序沒入銷燬之範圍。
　　又同條例第19條第1 項所定「供犯罪所用或因犯罪所得之物
　　」，係指犯第4 條至第9 條、第12條、第13條或第14條第1
　　項、第2 項之罪所用或所得之物，不包括毒品本身在內，是
　　尚不得援用此項規定為第三、四級毒品之沒收依據。又同條
　　例對於查獲之製造、運輸、販賣、意圖販賣而持有、以非法
　　方法使人施用、引誘他人施用及轉讓第三、四級毒品之沒收
　　，並無特別規定，如其行為已構成犯罪，則該毒品即屬不受
　　法律保護之違禁物，應回歸刑法之適用，依刑法第38條第1
　　項第1 款之規定沒收之，有最高法院99年度臺上字第338 號
　　、96年度臺上字第728 號及98年度臺上字第6117號判決意旨
　　可供參照。經查如附表編號1 號所示毒品咖啡包3 包含第三
　　級毒品4-甲基甲基卡西酮及甲基-N,N-二甲基卡西酮 暨第四
　　級毒品硝西泮等成分，如附表編號2 號所示毒品咖啡包7 包
　　及如附表編號3 號所示咖啡包6 包等均含第三級毒品4-甲基
　　甲基卡西酮成分等情，已如前述，是如附表編號1 至3 號所
　　示毒品咖啡包16包均屬毒品危害防制條例第2 條第2 項第3
　　款管制之第三級毒品4-甲基甲基卡西酮及同條第4 款管制之
　　第四級毒品，均為法律上禁止持有之違禁物；又包裝前開毒
　　品之包裝袋16只，仍會殘留微量毒品而無法完全析離，是應
　　整體視為毒品，均應依刑法第38條第1 項之規定宣告沒收之
　　。至於鑑驗耗損之毒品部分（即如附表編號1 至3 號所示之
　　1.35公克、1.41公克及1.41公克），因均已滅失，自無庸併
　　予宣告沒收銷燬。
二、又按供犯罪所用、犯罪預備之物或犯罪所生之物，屬於犯罪
    行為人者，得沒收之。但有特別規定者，依其規定。前2 項
    之沒收，於全部或一部不能沒收或不宜執行沒收時，追徵其
    價額，刑法第38條第2 項、第4 項分別定有明文。另按犯毒
    品危害防制條例第4 條之罪者，其供犯罪所用之物，不問屬
    於犯罪行為人與否，均沒收之，毒品危害防制條例第19條第
    1 項亦定有明文。此項關於「供犯罪所用之物，不問屬於犯
    罪行為人與否，均沒收」的規定，即屬刑法第38條第2 項但
    書所指的「特別規定」，則關於犯毒品危害防制條例第4 條
    之罪者，其供犯罪所用之物，不問屬於犯罪行為人與否，均
    應依毒品危害防制條例第19條第1 項規定沒收，於全部或一
    部不能沒收或不宜執行沒收時，則依刑法第38條第4 項規定
    ，追徵其價額。查扣案如附表編號4 號所示之I PHONE 廠牌
　　手機1 支（含SIM卡1 張，IMEI：000000000000000號），係
　　被告范世忠所有且係供其為本案犯行所用之物等情，業據被
　　告范世忠於本院審理時供述明確（見訴字第371 號卷第343
　　、344 頁），不問屬於犯罪行為人與否，應依毒品危害防制
　　條例第19條第1 項之規定宣告沒收。至扣案如附表編號5 號
　　所示I PHONE 廠牌手機1 支（含SIM卡1 張，IMEI：0000000
　　00000000號）為被告陳韋勲所有，然並非供其為本案犯行所
    用之物等情，業據被告陳韋勲於本院審理時供述在卷（見訴
    字第371號卷第218頁），爰不予宣告沒收，附此敘明。
據上論斷，應依刑事訴訟法第299 條第1 項前段，毒品危害防制
條例第4 條第6 項、第3 項、第4 項、第17條第2 項、第19條第
1 項，刑法第11條前段、第28條、第25條第2 項、第55條前段、
第38條第1 項、第74條第1 項第1 款，判決如主文。
本案經檢察官陳郁仁提起公訴，檢察官陳亭宇到庭執行職務。
中　　華　　民　　國　　111 　年　　5 　　月　　20　　日
                  刑事第一庭    審判長法  官   楊麗文
                                      法  官   王凱平
                                      法  官   楊惠芬
以上正本證明與原本無異。  
如不服本判決應於收受送達後20日內向本院提出上訴書狀，並應
敘述具體理由；其未敘述上訴理由者，應於上訴期間屆滿後20日
內向本院補提理由書（均須按他造當事人之人數附繕本）「切勿
逕送上級法院」。　　　　　　　　
中　　華　　民　　國　　111 　年　　5 　　月　　26　　日
　　　　　　　　　　　　　　　　　　　書記官  李艷蓉
附表：
編號 名                                                稱 1 含有第三級毒品「4-甲基甲基卡西酮（4-methylmethcathin one、Mephedrone、4-MMC）」、微量第三級毒品「甲基-N,N -二甲基卡西酮（Methyl-N,N-Dimethylcathinone） 及微量 第四級毒品「硝西泮」（耐妥眠）（Nitrazepam）等成分之 毒品咖啡包3 包（含包裝袋3 只，驗前總毛重16.83 公克， 驗後總淨重12.51 公克） 2 含有第三級毒品「4-甲基甲基卡西酮（4-methylmethcathin one、Mephedrone、4-MMC）」成分之毒品咖啡包7 包（含包 裝袋7 只，驗前總毛重54.82 公克，驗後總淨重45.57 公克 ） 3 含有第三級毒品「4-甲基甲基卡西酮（4-methylmethcathin one、Mephedrone、4-MMC）」成分之毒品咖啡包6 包（含包 裝袋6 只，驗前總毛重35.78 公克，驗後總淨重28.79 公克 ） 4 I PHONE 廠牌手機1 支（含SIM卡1 張，IMEI：00000000000 0000號） 5 I PHONE 廠牌手機1 支（含SIM卡1 張，IMEI：00000000000 0000號） 
　　　　　　　　　　　　　　　　　　　
附錄本案論罪科刑法條全文：
毒品危害防制條例第4 條： 
製造、運輸、販賣第一級毒品者，處死刑或無期徒刑；處無期徒
刑者，得併科新臺幣三千萬元以下罰金。
製造、運輸、販賣第二級毒品者，處無期徒刑或十年以上有期徒
刑，得併科新臺幣一千五百萬元以下罰金。
製造、運輸、販賣第三級毒品者，處七年以上有期徒刑，得併科
新臺幣一千萬元以下罰金。
製造、運輸、販賣第四級毒品者，處五年以上十二年以下有期徒
刑，得併科新臺幣五百萬元以下罰金。
製造、運輸、販賣專供製造或施用毒品之器具者，處一年以上七
年以下有期徒刑，得併科新臺幣一百五十萬元以下罰金。
前五項之未遂犯罰之。